【裁判字號】    98,婚,573
【裁判日期】    981126
【裁判案由】    離婚
【裁判全文】
臺灣臺南地方法院家事裁定               98年度婚字第573號
原      告  乙○○    住臺南.
被      告  甲○○○
上列當事人間請求離婚事件，本院裁定如下：
    主      文
本件移送臺灣高雄地方法院。
    理      由
一、原告起訴主張：兩造於民國85年9月17日結婚，婚後至93年
    間原同住於高雄縣湖內鄉○○村○○路○段226巷5弄8號，
    嗣前開住處之房屋遭法院拍賣後，被告竟離家出走，未隨同
    原告搬遷至臺南縣新營市○○路620巷39弄52號2樓之7，迄
    今已有4年多，被告均未履行同居義務，爰訴請離婚等語。
二、按訴訟之全部或一部，法院認為無管轄權者，依原告聲請或
    依職權以裁定移送其管轄法院，民事訴訟法第28條第1項定
    有明文。又離婚之訴，專屬夫妻之住所地或夫妻死亡時住所
    地之法院管轄，但訴之原因事實發生於夫或妻之居所地者，
    得由各該居所地之法院管轄，民事訴訟法第568條第1項復有
    明文規定。
三、查原告之戶籍地雖係設於臺南縣新營市○○里○○鄰○○路62
    0巷39弄52號2樓之7，惟原告於婚後之戶籍地原係設於高雄
    縣湖內鄉○○村○○路○段226巷5弄8號，嗣於94年1月18日
    始遷入上開戶籍地；另被告於婚後原設籍於高雄縣阿蓮鄉○
    ○村○○鄰○○路846號，嗣於96年7月6日將戶籍遷入於高雄
    縣湖內鄉○○村○○鄰○○路808號4樓之2。此有原告所提戶
    籍謄本2份可憑。再參原告於本院98年11月18日審理時陳述
    ：兩造於高雄縣湖內鄉○○村○○路○段226巷5弄8號之房
    屋在93年遭查封拍賣前，均係同住於高雄縣湖內鄉○○村○
    ○路○段226巷5弄8號，94年原告搬至臺南縣新營市，當時
    其有連絡被告要去搬東西，但被告沒有去搬，之後被告搬去
    哪裡，其不知道等語；且參酌被告於本院前開期日審理時亦
    陳述：兩造之前同住於高雄縣湖內鄉，其目前住在高雄縣阿
    蓮鄉○○路846號等語。足見兩造本係共同以高雄縣湖內鄉
    ○○村○○路○段226巷5弄8號為其等久住之地，應以該址
    為其等住所。依此，本件兩造共同住所係坐落於高雄縣湖內
    鄉，嗣後原告遷居台南時，被告既未跟隨原告搬遷，亦足認
    本件離婚之原因事實係發生於高雄縣湖內鄉，依上開民事訴
    訟法第568條第1項規定，本件自應由臺灣高雄地方法院管轄
    ，本院既無管轄權，原告向本院起訴，顯有違誤，爰依職權
    將本件移送於管轄之台灣高雄地方法院。
四、依民事訴訟法第28條第1項，裁定如主文。
中    華    民    國    98    年    11    月    26    日
                  家事法庭    法  官  林富郎
以上為正本係照原本作成。
如對本裁定抗告須於裁定送達後10日內向本院提出抗告狀，並繳
納抗告費用。
中    華    民    國    98    年    11    月    26    日
                              書記官  劉毓如


司法院資訊處製作；財團法人民間司法改革基金會備份。
